臺灣高等法院刑事判決　　　　　　　　　　　　　九十三年度上訴字第一三五七號
　　上　訴　人　甲○○
　　即　被　告
右上訴人因毒品危害防制條例案件，不服臺灣臺北地方法院九十三年度訴字第二五二
號，中華民國九十三年四月二十八日第一審判決（起訴案號：臺灣臺北地方法院檢察
署九十二年度毒偵字第一六二七號、九十三年度毒偵字第四號，及移送併案審理：臺
灣基隆地方法院檢察署九十三年度毒偵字第一二六號），提起上訴，本院判決如左：
    主  文
上訴駁回。
    事  實
一、甲○○曾於民國（下同）八十六年間因違反麻醉藥品管理條例及偽造文書案件，
    經臺灣臺北地方法院判處有期徒刑一年二月確定；於八十六年間因違反麻醉藥品
    管理條例案件，經臺灣基隆地方法院判處有期徒刑六月確定，經臺灣基隆地方法
    院就上開各罪合併定應執行刑為有期徒刑一年七月，於八十七年八月十一日縮短
    刑期假釋出監，於同年十月十四日執行完畢（構成累犯）。於八十八年三月及八
    月間因施用毒品案件，經觀察勒戒後，認無繼續施用毒品之傾向，分別經臺灣臺
    中地方法院檢察署檢察官於八十八年三月九日以八十八年度偵字第六一七八號、
    台灣基隆地方法院檢察署檢察官於八十八年九月十四日以八十八年度偵緝字第三
    七八號不起訴處分確定。於不起訴處分確定後之同年九月間因施用毒品案件，經
    臺灣基隆地方法院判處有期徒刑六月，並裁定強制戒治；於八十九年間復因施用
    毒品案件，分別經臺灣基隆地方法院及臺灣臺北地方法院判處有期徒刑八月、六
    月確定，於九十二年三月四日縮短刑期假釋出監，假釋期滿日期為九十二年九月
    十六日。
二、甲○○仍基於施用第一級毒品海洛因及第二級毒品安非他命概括犯意，自九十二
    年七月七日起至九十三年一月七日止，先後多次在台北市○○○路○段八二巷十
    六號五樓住處，連續施用第一級毒品海洛因及第二級毒品安非他命。分別於九十
    二年七月九日晚上十一時四十分許，在基隆市○○○街二二號巨蛋保齡球館前、
    九十二年十一月十二日晚上八時許，在基隆市○○○路十五號、九十三年一月八
    日晚上九時五十分許，在基隆市○○○路三八號前為警查獲，並於基隆市○○○
    路上址扣得甲○○所有供施用海洛因所用之塑膠分裝袋十個、塑膠勺子一支（內
    有海洛因殘渣，量微無法析離）、基隆市○○○路上址扣得海洛因一包（淨重０
    點二三公克）、安非他命一包（毛重０點八八公克）。
三、案經基隆市警察局第二分局、基隆市警察局刑事警察隊報請臺灣基隆地方法院檢
    察署檢察官呈請臺灣高等法院檢察署檢察長核移臺灣臺北地方法院檢察署檢察官
    偵查起訴，及基隆市警察局第四分局報請臺灣基隆地方法院檢察署檢察官移送併
    案審理。
    理  由
一、上訴人即被告甲○○經合法傳喚雖未到庭，惟右開施用第一級毒品海洛因、第二
    級毒品安非他命事實，業據分別於警訊、偵查與原審坦承不諉（原審卷第九八頁
    反面），且查：
(一)、被告於為警查獲日所採尿液，分經基隆市衛生局、國防部憲兵司令部刑事鑑識中
    心檢驗後，均呈鴉片類、安非他命類陽性反應等情，有基隆市衛生局檢驗成績書
    、國防部憲兵司令部刑事鑑識中心鑑驗通知書附卷可稽（第六二三號偵卷第六０
    頁、第一六二七號偵卷第二二頁）。
(二)、復有在基隆市○○○路十五號扣得之塑膠分裝袋十個、塑膠勺子一支（內有海洛
    因殘渣，量微無法析離）、基隆市○○○路三八號前扣得海洛因一包（淨重０點
    二三公克）、安非他命一包（毛重０點八八公克）可資佐證（第四號偵卷第十四
    頁、第一二六號偵卷第十一頁）。
(三)、扣案之海洛因經鑑定後確含有第一級毒品海洛因成分，有法務部調查局鑑定通知
    書在卷足憑（第一二六號偵卷第四九頁）。扣案之安非他命經鑑定結果含有第二
    級毒品安非他命成分，有初步鑑驗報告書在卷足憑（第一二六號偵卷第九頁）。
(四)、被告於八十八年三月及八月間因施用毒品案件，經觀察勒戒後，認無繼續施用毒
    品之傾向，分別經臺灣臺中地方法院檢察署檢察官於八十八年三月九日以八十八
    年度偵字第六一七八號、臺灣基隆地方法院檢察署檢察官於八十八年九月十四日
    以八十八年度偵緝字第三七八號不起訴處分確定。於不起訴處分確定後之同年九
    月間因施用毒品案件，經臺灣基隆地方法院判處有期徒刑六月，並裁定強制戒治
    ；於八十九年間復因施用毒品案件，分別經臺灣基隆地方法院及臺灣臺北地方法
    院判處有期徒刑八月、六月確定，並於九十年十二月六日強制戒治執行完畢之事
    實，有不起訴處分書、臺灣高等法院被告全國前案紀錄表、刑案資料查註紀錄表
    在卷足憑，是被告於強制戒治期滿後五年內再犯施用毒品犯行甚明。
(五)、綜上，本件事證明確，被告犯行堪以認定，應依法論科。
二、論罪科刑部分：
(一)、核被告甲○○施用第一級毒品海洛因及第二級毒品安非他命之行為，分別係犯毒
    品危害防制條例第十條第一項施用第一級毒品罪及第二項施用第二級毒品罪。被
    告持有海洛因及安非他命分係供自己施用，應為高度之施用毒品犯行所吸收，均
    不另論罪。被告前後多次施用海洛因及施用安非他命之犯行，均時間緊接，構成
    要件相同，顯係基於概括犯意反覆為之，均應依刑法五十六條連續犯規定論以一
    罪，並均加重其刑。其所犯上開二罪，犯意各別行為互殊，應分論併罰。移送併
    案審理部分（臺灣基隆地方法院檢察署九十三年度偵字第一二六號）與本件有連
    續犯之裁判上一罪關係，自得一併審理。
(二)、被告甲○○曾於八十六年間因違反麻醉藥品管理條例及偽造文書案件，經臺灣臺
    北地方法院判處有期徒刑一年二月確定；於八十六年間因違反麻醉藥品管理條例
    案件，經臺灣基隆地方法院判處有期徒刑六月確定，經臺灣基隆地方法院就上開
    各罪合併定應執行刑有期徒刑一年七月，於八十七年八月十一日縮短刑期假釋出
    監，於同年十月十四日執行完畢（構成累犯）。於八十八年三月及八月間因施用
    毒品案件，經觀察勒戒後，認無繼續施用毒品之傾向，分別經臺灣臺中地方法院
    檢察署檢察官於八十八年三月九日以八十八年度偵字第六一七八號、臺灣基隆地
    方法院檢察署檢察官於八十八年九月十四日以八十八年度偵緝字第三七八號不起
    訴處分確定。於不起訴處分確定後之同年九月間因施用毒品案件，經臺灣基隆地
    方法院判處有期徒刑六月，並裁定強制戒治；於八十九年間復因施用毒品案件，
    分別經臺灣基隆地方法院及臺灣臺北地方法院判處有期徒刑八月、六月確定，於
    九十二年三月四日縮短刑期假釋出監，假釋期滿日期為九十二年九月十六日，有
    臺灣高等法院被告全國前案紀錄表在卷可按，其受有期徒刑執行完畢後，五年以
    內再犯本件有期徒刑以上之罪，為累犯，依刑法第四十七條之規定遞加重其刑。
(三)、原審認被告罪證明確，並適用刑事訴訟法第二百九十九條第一項前段、第二百七
    十三條之一第一項，毒品危害防制條例第十條第一項、第二項、第十八條第一項
    ，刑法第十一條前段、第五十六條、第四十七條、第五十一條第五款、第三十八
    條第一項第二款之規定，審酌被告前曾多次因施用毒品觸法，有臺灣高等法院被
    告全國前案紀錄表附卷可稽，經警查獲後仍未戒絕，猶不知悛悔，其施用足以導
    致精神障礙、性格異常，甚至造成生命危險之毒品，戕害一己之身體健康，及其
    犯罪之動機、目的、手段、犯罪後之態度等一切情狀，分別就被告甲○○連續施
    用第一級毒品部分，量處有期徒刑拾月。就被告甲○○連續施用第二級毒品部分
    ，量處有期徒刑陸月。並定應執行刑為有期徒刑壹年貳月，且諭知扣案之海洛因
    一包（淨重０點二三公克）、安非他命一包（毛重０點八八公克）、塑膠勺子一
    支（內有海洛因殘渣，量微無法析離），不問屬於被告與否，均應依毒品危害防
　　制條例第十八條第一項規定沒收銷燬之。另扣案之塑膠分裝袋十個為被告所有供
  　犯罪所用之物，業據被告供述在卷，應依刑法第三十八條第一項第二款沒收。經
    核原判決認事用法並無不合，量刑之諭知均屬妥適，上訴人即被告上訴意旨仍執
    前詞否認犯罪，指摘原判決不當，為無理由，應予駁回。
三、上訴人即被告經合法傳喚無正當之理由不到庭，且亦未在監執行有送達證書與九
    十三年六月八日
    敘明。
據上論斷，應依刑事訴訟法第三百七十一條、第三百六十八條，判決如主文。
本案經檢察官朱家崎到庭執行職務。
中　　　華　　　民　　　國　　九十三　　年　　　六　　　月　　二十三　　日
                              臺灣高等法院刑事第七庭
                                  審判長法  官  吳 啟 民
                                        法  官  林 瑞 斌
                                        法  官  施 俊 堯
右正本證明與原本無異。
施用第一級毒品部分如不服本判決，應於收受送達後十日內向本院提出上訴書狀，其
未敘述上訴之理由者並得於提起上訴後十日內向本院補提理由書（均須按他造當事人
之人數附繕本）。
施用第二級毒品部分不得上訴。
                                        書記官  陳 彥 蕖
中　　　華　　　民　　　國　　九十三　　年　　　六　　　月　　二十三　　日
附錄：本案論罪科刑法條全文
毒品危害防制條例第十條
施用第一級毒品者，處六月以上五年以下有期徒刑。
施用第二級毒品者，處三年以下有期徒刑。
